臺灣臺北地方法院刑事判決　　　　　　　 96年度訴字第578號
公　訴　人　臺灣臺北地方法院檢察署檢察官
被　　　告　丁○○
上列被告因偽造文書等案件，經檢察官提起公訴（96年度偵字第
2506號），本院判決如下：
    主  文
丁○○犯如附表所示之罪，各處如附表所示之宣告刑，均減刑，
詳如附表所示；又無故取得他人電磁紀錄，致生損害於他人，處
有期徒刑陸月，減為有期徒刑月；又無故取得公務機關電腦設
備之電磁紀錄，致生損害於公眾及他人，處有期徒刑陸月，減為
有期徒刑月。應執行有期徒刑貳年。
其餘被訴無故取得他人電磁紀錄部分，公訴不受理。
    事  實
一、丁○○前於民國八十九年間，因偽造文書、常業詐欺等案件
    ，經本院於九十年四月十八日以八十九年度訴字第九二八號
    判處有期徒刑二年，緩刑五年，緩刑期內付保護管束，同年
    五月二十八日確定。甫於九十五年五月二十七日緩刑期滿。
二、丁○○猶不知所悔改，於九十五年十月間任職於聖立科技股
    份有限公司（下簡稱：聖立公司）擔任電腦維修員，並負責
    勞工保險局電腦設備維修工作，其明知所維修之勞工保險局
    電腦設備內所有與勞工保險事務相關之檔案、文件、電磁紀
    錄等，均在保密之範圍內，不得任意取得或外流，詎丁○○
    竟基於無故取得他人電腦設備內電磁紀錄之犯意，於九十五
    年十月間某日，利用維修電腦之便，將儲存於勞工保險局員
    工張秀梅、吳怡珍、馬慧琛、張麗玉、楊嘉慧等人所使用之
    電腦設備、屬公務使用之檔案（包含怡興管理顧問有限公司
    承包勞工保險局「被保險人年資併檔委外處理作業案（自九
    十四年五月二日至九十六年五月一日止計二十四個月）」所
    雇用人員個資檔案、海森思有限公司承包勞工保險局「承保
    異動表歸檔委外處理作業案（自九十五年三月十一日至九十
    六年三月十日止，為期一年）所雇用人員個資檔案、「年資
    併檔」、「異動表歸檔」、「勞工保險局自行招考進用人員
    試用期間成績考核表」、「勞工保險局應用戶役政電子閘門
    系統查詢資料登記簿」、「九十五年六月中區移送行政執行
    案件」、「九十五年七月中區移送行政執行案件」、「九十
    五年八月桃園移送行政執行案件」、「九十六年八月新竹移
    送行政執行案件」、「九十六年八月台中移送行政執行案件
    」、「九十六年八月彰化移送行政執行案件」、「九十五年
    九月桃園移送行政執行案件」、「九十五年九月新竹移送行
    政執行案件」、「九十五年九月台中移送行政執行案件」、
    「九十五年九月彰化中區移送行政執行案件」等電磁紀錄）
    ，以及渠等儲存於上開電腦設備內之私人檔案（電子郵件、
    電子郵件通訊錄等電磁紀錄），以其所有之隨身碟加以複製
    、儲存，以此方式無故取得屬勞工保險局電腦設備內之前述
    電磁紀錄（含公務檔案及私人檔案），足生損害於張秀梅、
    吳怡珍、馬慧琛、張麗玉、楊嘉慧個人私隱，以及勞工保險
    局對於電腦內檔案、文件、電磁紀錄管理之安全信賴性及機
    密性。
三、丁○○另於九十五年十二月二日至同年月十六日期間，擔任
    東森購物百貨股份有限公司（下簡稱東森購物公司）得意購
    電話行銷部門之刷卡接單人員，擁有帳號、密碼可以進入東
    森購物公司建立之客戶會員資料庫，竟基於無故取得他人電
    腦內個人資料檔案之犯意，利用上班期間使用東森購物公司
    分配使用之電腦，以及職務上取得之帳號、密碼登入該公司
    建立之客戶會員資料庫，將儲存於上開資料庫之戊○○（共
    有七筆資料）、壬○○、李世潔、李傳偉、甲○○、謝淑芳
    、乙○○、宋湘嵐、辛○○、鄭勝忠、己○○（二筆資料）
    、丙○○、庚○○、廖秀東等人之個人檔案資料（含姓名、
    電話號碼、住居所、身分證統一編號、職業、信用卡卡號及
    有效月年等）輸出列印後攜走，以此方式無故取得東森購物
    公司儲存在其公司電腦設備內之前述會員個人檔案資料，足
    生損害於東森購物公司對於其會員資料檔案、文件、電磁紀
    錄管理之安全信賴性及機密性。丁○○另基於為自己不法所
    有、行使偽造（準）私文書之犯意，明知未經如附表所示之
    庚○○等信用卡持卡人授權或同意，猶利用網際網路連線至
    如附表所示之酷必得電子商務股份有限公司（下簡稱酷必得
    公司）等網路特約商店網頁（即線上購物網站），分別在網
    頁線上刷卡消費訂單上，假冒如附表所示之「庚○○」等人
    名義，將其自東森購物公司客戶會員資料庫內取得姓名、信
    用卡卡號及有效期間、身分證字號等資料輸入網站之申購網
    頁空白欄位內，而偽造如附表所示金額之不實線上刷卡消費
    訂單（屬電磁紀錄），並確認消費金額及同意對於所消費之
    金額遵守發卡銀行申請書所約定條款負繳清責任之意後，刷
    卡消費，且將前開訂單傳輸予如附表所示之特約商店，表示
    分別向酷必得公司等公司訂購筆記型電腦等商品之意，而行
    使前開準私文書，其中附表編號一、三所示部分，因酷必得
    電子商務股份有限公司、網元國際股份有限公司相關人員陷
    於錯誤，誤為係真正持卡人上網訂購，而依丁○○指示以貨
    運或快遞方式分別交付丁○○所訂購之筆記型電腦等產品，
    發卡銀行亦因此誤信為持卡人本人之消費而給付款項予特約
    商店，而如附表編號二、四、五所示部分，因發卡銀行向真
    正持卡人確認，真正持卡人表示未刷卡消費，而取消交易，
    丁○○因此未取得財物，惟丁○○上開各舉各足以生損害於
    如附表各編號所示持卡人、發卡銀行對於信用卡消費管理之
    正確性以及各該信用卡特約商店對商品及線上信用卡交易管
    理之正確性（詳細消費日期、冒用信用卡持有人姓名及卡號
    、發卡銀行、特約商店、詐取財物金額，詳如附表所示）。
    嗣於九十六年一月十日十八時二十九分許，丁○○至台北市
    ○○○路四段五五七號收取向名人電腦有限公司所詐購之東
    芝牌筆記型電腦一台（如附表編號六所示），為埋伏在旁之
    員警當場查獲，並徵得丁○○同意前往其位於台北市○○街
    二八四巷二十弄七十一號租屋處搜索，因此扣得其無故取得
    勞工保險局電腦設備之上開電磁紀錄（檔案）、東森購物公
    司建立之上開客戶會員資料等。
四、案經東森購物公司、張秀梅、吳怡珍、馬慧琛、張麗玉、楊
    嘉慧訴由基隆市政府警察局第一分局報告臺灣臺北地方法院
    檢察署檢察官偵查起訴。
    理  由
壹、證據能力部分：
    (一)按被告以外之人於審判外之言詞或書面陳述，除法律有規
      定者外，不得作為證據，刑事訴訟法第一百五十九條第一
      項固定有明文。然被告以外之人於審判外之陳述，雖不符
      同法第一百五十九條之一至之四之規定，而經當事人於審
      判程序同意作為證據，法院審酌該言詞陳述或書面陳述作
      成時之情況，認為適當者，亦得為證據；又當事人、代理
      人或辯護人於法院調查證據時，知有第一百五十九條第一
      項不得為證據之情形，而未於言詞辯論終結前聲明異議者
      ，視為有前項之同意，刑事訴訟法第一百五十九條之五亦
      分別定有明文。而刑事訴訟法第一百五十九條之五的立法
      意旨在於傳聞證據未經當事人之反對詰問予以核實，原則
      上先予排除。惟若當事人已放棄反對詰問權，於審判程序
      中表明同意該等傳聞證據可作為證據；或於言詞辯論終結
      前未聲明異議，基於尊重當事人對傳聞證據之處分權，及
      證據資料愈豐富，愈有助於真實發見之理念，上開傳聞證
      據亦均得資為證據。
    (二)經查，本件關於證人張秀梅、吳怡珍、馬慧琛、張麗玉、
      楊嘉慧、庚○○、己○○、戊○○、侯順堂、張剛維、張
      華宗等人於警詢中所為之陳述，固均係被告以外之人於審
      判外所為之言詞陳述，然被告於本院行準備程序中已表示
      對上開證據之證據能力沒意見（見本院九十六年五月二十
      一日準備程序筆錄），且經本院於最後審理期日就上開警
      詢筆錄逐一提示並告以要旨，被告就此部分證據之證據能
      力亦均未聲明異議，本院審酌上開證人張秀梅、吳怡珍、
      馬慧琛、張麗玉、楊嘉慧、庚○○、己○○、戊○○僅為
      本件被害人，而侯順堂、張剛維則僅係發卡銀行之法務人
      員、張華宗係東森購物財務部營管處襄理，與被告均無任
      何恩怨仇隙，其證詞對認定犯罪事實之存否有其必要性，
      且本院審酌該言詞陳述作成時之情況，並無違法取供情形
      或其他程序上之瑕疵，引用渠等警詢中之陳述作為證據應
      屬適當，依刑事訴訟法第一百五十九條之五之規定，即具
      證據能力。
    (三)至其餘資以認定被告犯罪事實之書面證據資料（詳後述）
      ，被告於本院行準備程序中已表示對證據能力沒有意見（
      見同上準備程序筆錄），且經本院於最後審理期日就上開
      書面證據資料逐一提示並告以要旨，截至本件言詞辯論終
      結前，被告就此部分證據之證據能力均未聲明異議，亦查
      無違反法定程序取得之情形，依刑事訴訟法第一百五十九
      條之五第二項之規定，得作為證據，合先敘明。
貳、實體部分：
一、有關無故取得公務機關之電腦設備內之電磁紀錄部分：（即
    犯罪事實欄二部分）
　　(一)訊據被告對其於九十五年十月間任職聖立科技公司而負責
 　　 維修勞工保險局員工電腦時，複製上開檔案等情節亦供承
      不諱，惟辯稱：其因為想複製勞工保險局員工電腦裡有關
      音樂、電影檔案或是一些笑話，就將整個上開電腦硬碟內
      的資料全部複製到隨身碟，複製後也未整理，所以沒發現
      也複製了上開公務文件檔案，其不是故意要盜取公務檔案
      云云。
    (二)然查，警方查獲被告時所扣得其所有之隨身碟內確存有屬
      公務機關檔案資料（包含怡興管理顧問有限公司承包勞工
      保險局「被保險人年資併檔委外處理作業案（自九十四年
      五月二日至九十六年五月一日止計二十四個月）」所雇用
      人員個資檔案、海森思有限公司承包勞工保險局「承保異
      動表歸檔委外處理作業案（自九十五年三月十一日至九十
      六年三月十日止，為期一年）所雇用人員個資檔案、「年
      資併檔」、「異動表歸檔」、「勞工保險局自行招考進用
      人員試用期間成績考核表」、「勞工保險局應用戶役政電
      子閘門系統查詢資料登記簿」、「九十五年六月中區移送
      行政執行案件」、「九十五年七月中區移送行政執行案件
      」、「九十五年八月桃園移送行政執行案件」、「九十六
      年八月新竹移送行政執行案件」、「九十六年八月台中移
      送行政執行案件」、「九十六年八月彰化移送行政執行案
      件」、「九十五年九月桃園移送行政執行案件」、「九十
      五年九月新竹移送行政執行案件」、「九十五年九月台中
      移送行政執行案件」、「九十五年九月彰化中區移送行政
      執行案件」等電磁紀錄），以及張秀梅、吳怡珍、馬慧琛
      、張麗玉、楊嘉慧私人儲存於上開電腦設備內之私人檔案
      （電子郵件、電子郵件通訊錄等電磁紀錄），且未經張秀
      梅、吳怡珍、馬慧琛、張麗玉、楊嘉慧同意亦未經勞工保
      險局准許即自行複製等情，業據被告坦承不諱，並經證人
      即勞工保險局員工張秀梅、吳怡珍、馬慧琛、張麗玉、楊
      嘉慧等人於警詢中證述甚詳，亦有勞工保險局九十六年三
      月九日保政二字第０九六一００００四一０號函在卷可憑
      （見九十六年度偵字第五０四三號卷第十一頁至第二十六
      頁，九十六年度偵字第二五０六號卷第一四八頁），且有
      前述電磁紀錄檔案內容列印資料各一份存卷可稽（見九十
      六年度偵字第五０四三號卷第二十七頁至第一０六頁），
      此部分事實堪予認定。
    (三)又上開電磁紀錄既已經儲存在被告個人所有、使用之隨身
      碟內，被告當可於任何時間、地點開啟並下載、儲存該等
      電磁紀錄，即被告已居於得任意支配上開電磁紀錄之地位
      ，無論被告事後是否確有讀取上開電磁紀錄，均無礙其已
      取得該等電磁紀錄之認定。至於被告另辯稱：其並非故意
      複製上開公務檔案云云。惟查，被告係利用維修勞工保險
      局所屬之公務電腦設備之機會而複製上開電腦檔案資料，
      業如前述，被告當知電腦內儲存有應屬秘密之公務檔案資
      料，其完全未加篩選即予以複製、傳輸至其所有之隨身碟
      內，被告顯有無故取得公務機關檔案資料之故意。況且，
      被告取得上開電磁紀錄，事先均未取得各電腦設備使用權
      人張秀梅、吳怡珍、馬慧琛、張麗玉、楊嘉慧等人同意一
      情，業經證人張秀梅、吳怡珍、馬慧琛、張麗玉、楊嘉慧
      於警詢中證述明確，是被告所辯委無足採。再者，無論前
      述電腦檔案（電磁紀錄）是否屬勞工保險局業務上之當事
      人機密，上開電磁紀錄既均存在於勞工保險局所有之電腦
      設備內且僅供勞工保險局業務人員內部使用（其登錄、查
      詢均需經過授權始能作業），自均屬勞工保險局（公務機
      關）所有之電磁紀錄無疑，無論被告係基於何等動機及目
      的而取得上開電磁紀錄，或上開電磁紀錄對於被告究具有
      何等之用途，均無影響於被告無故取得他人電磁紀錄行為
      之成立，被告無故取得上開電磁紀錄，顯然足生損害於勞
      工保險局對於檔案、文件、電磁紀錄管理之正確性及機密
      性。被告上開所辯，無非卸責之詞，不足採信。
    (四)綜上所述，被告前開所辯，均無足採；本件事證明確，被
      告無故取得公務機關電腦設備內之電磁紀錄、無故取得他
      人電磁紀錄等犯行堪以認定。
三、有關被告無故取得東森購物公司所有之電磁紀錄及行使偽造
    私文書、詐欺取財犯行部分：（即犯罪事實欄三部分）
    (一)訊據被告對其在九十五年十二月間任職東森購物公司得意
      購電話行銷部門之刷卡接單人員，因而無故取得客戶會員
      資料，並以庚○○、己○○、戊○○等人名義，於如附表
      所示時間上網購物等事實，迭於警詢、偵訊及本院審理時
      均坦承不諱，核與國泰世華銀行代理人郭世豪、玉山銀行
      代理人張剛維、上海銀行代理人侯順堂、告訴代理人即東
      森購物公司襄理張華宗於警詢時指訴情節相符，並有被告
      無故取得之東森客戶（會員）個人資料之列印資料共四十
      三張、名人電腦有限公司出貨單、貨運簽收單（其上有偽
      簽之戊○○署名一枚）、國泰世華銀行提供之交易一覽表
      、玉山銀行提供之戊○○信用卡交易明細表、上海銀行提
      供之持卡人聲明書、信用卡授權交易明細、新力公司通知
      成交郵件之列印資料、香港商香港上海匯豐銀行九十六年
      五月四日（九六）港匯銀卡字第七二０一號函暨所檢附之
      庚○○帳款明細表、酷必得購物網站訂貨單、台北富邦商
      業銀行信用卡總處九十六年五月十日北富信卡字第三八二
      號函、上海商業儲蓄銀行信用卡中心九十六年五月四日上
      卡字第０九六０００００五五號函暨所檢附之（己○○）
      信用卡交易明細附卷可稽（見九十六年度偵字第二五０六
      號卷第十六頁至第九十六頁，本院卷第十三頁至第十五頁
      、第十八頁、第二十頁、第二十一頁），足認被告之自白
      確與事實相符，當可採為認定本案犯罪之證據。
    (二)又被告冒用被害人庚○○、己○○、戊○○等人名義，上
      網訂購物品，致使酷必得公司、網元公司等公司相關人員
    　陷於錯誤，誤為係真正持卡人上網訂購，其中如附表編號
　　　一、三所示之時間完成交易並依被告指示以快遞或貨運方
  　　式分別交付被告所訂購之前揭產品，發卡銀行誤信為持卡
   　 人本人之消費而給付款項予特約商店，至於附表編號二、
      四、五、六或因發卡銀行打電話與真正持卡人確認後，真
      正持卡人否認刷卡消費而取消交易，或是因網路線上刷卡
      未授權成功而未完成交易，致被告未取得財物，惟被告上
      開各舉均足以生損害於真正持卡人庚○○、己○○、戊○○等人及發卡銀行（玉山商業銀行、上海儲蓄商業銀行、
      國泰世華商業銀行、台北富邦商業銀行、匯豐商業銀行）
      對於信用卡消費管理之正確性以及各該信用卡特約商店對
      商品及線上信用卡交易管理之正確性。
    (三)是以本案事證明確，被告無故取得他人電磁紀錄、行使偽
      造私文書、詐欺取財等犯行均已經證明，應依法論罪科刑
      。
四、論罪科刑部分：
    (一)核被告為如犯罪事實欄二之行為（即未經許可取得勞工保
      險局所屬電腦設備內之電磁紀錄），係犯刑法第三百五十
      九條無故取得電磁紀錄罪，又被告係對於公務機關（勞工
      保險局）之電腦設備犯刑法第三百五十九條之罪，應依同
      法第三百六十一條規定加重其刑。而被告係以一行為（複
      製）而同時取得勞工保險局所屬之電磁紀錄以及各電腦使
      用權人張秀梅、吳怡珍、馬慧琛、張麗玉、楊嘉慧之私人
      電磁紀錄，為想像競合，依刑法第五十五條規定從一重之
      無故取得公務機關電腦設備之電磁紀錄罪一罪論處。
    (二)又被告利用任職東森購物公司之機會，未經許可，以列印
      之方式取得東森購物公司建立之客戶會員資料庫內戊○○
      （共有七筆資料）、壬○○、李世潔、李傳偉、甲○○、
      謝淑芳、乙○○、宋湘嵐、辛○○、鄭勝忠、己○○（二
      筆資料）、丙○○、庚○○、廖秀東等人之個人檔案資料
      （含姓名、電話號碼、住居所、身分證統一編號、職業、
      信用卡卡號及有效月年等），此部分亦係犯刑法第三百五
      十九條無故取得他人電磁紀錄罪。
    (三)另按以錄音、錄影或電磁紀錄藉機器或電腦處理所顯示之
      聲音、影像或符號，足以表示其用意之證明者，依刑法第
      二百二十條第二項規定，以文書論。而所謂電磁紀錄，謂
      以電子、磁性、光學或其相類之方式所制成，而供電腦處
      理之紀錄，刑法第十條第六項亦有規定。又文書之行使，
      每因文書性質、內容不同而異，就刑法第二百二十條之準
      文書所言，祗須藉由機器、電腦處理或電磁紀錄，得以表
      示其文書之內容即屬之，亦即行為人藉由機器、電腦處理
      時所顯示之影像或符號，足以表示用意之證明而行使之，
      即達於行使準私文書之程度。本件被告明知其並非真正持
      卡人，竟在網際網路上輸入如附表所示持卡人之信用卡卡
      號、有效日期、身分證統一編號而製作網路訂購資料，使
      上開資料顯示於電腦處理影像之螢幕上，用以表示其為真
      正持卡人以其所有之信用卡購買之意，上開經電腦處理螢
      幕上所示之文字內容自屬刑法第二百二十條所規定之準文
      書，應以文書論。是以被告未經授權或許可，在網際網路
      上輸入庚○○等人信用卡卡號、身分證統一編號而製作網
      路訂購資料，用以表示以信用卡購買之意，使酷必得公司
      等特約商店陷於錯誤而同意交易、交付訂購之商品，或因
      未獲發卡銀行授權交易而取消交易至未能收得訂購商品，
      核其所為如附表編號一、三所示，係犯刑法第二百十六條
      、第二百十條、第二百二十條第二項之行使偽造準私文書
      罪及同法第三百三十九條第一項之詐欺取財既遂罪；另所
      為如附表編號二、四、五、六所示，係犯刑法第二百十六
      條、第二百十條、第二百二十條第二項之行使偽造準私文
      書既遂罪及同法第三百三十九條第三項、第一項之詐欺取
      財未遂罪。公訴人雖認被告上開所為係犯刑法第三百四十
      條之常業詐欺罪嫌云云（見本院九十六年五月二十一日準
      備程序筆錄），然刑法業已於九十四年二月二日修正公布
      ，九十五年七月一日施行，修正後刑法業已刪除同法第三
      百四十條之常業詐欺罪規定，應無構成常業詐欺之餘地，
      惟其基本社會事實同一，爰依刑事訴訟法第三百條之規定
      ，變更公訴人此部分所引應適用之法條。被告偽造私文書
      之低度行為，為行使偽造私文書之高度行為所吸收，不另
      論科。被告於如附表各編號所示之犯行，係同時同地犯上
      開行使偽造私文書罪及詐欺取財罪，或是行使偽造私文書
      罪及詐欺取財未遂罪，係一行為觸犯二罪名，均為想像競
      合犯，各應從一重之行使為造私文書罪處斷。再被告於如
      附表編號四、五所示，係基於單一犯意於密接之時空，先
      後二次、四次以前揭冒刷信用卡方式之同一方法詐取財物
      ，均應依接續犯規定，各以包括一罪論。
 　 (三)被告所犯上開無故取得他人電磁紀錄罪（東森購物公司部
      分）、無故取得公務機關電腦設備內之電磁紀錄罪（勞工
      保險局部分）、如附表所示之行使偽造私文書罪各罪間，
      犯意各別，行為互殊，應予分論併罰。
    (四)爰審酌被告於八十九年間即因相類似犯行（即無故抄錄他
      人信用卡卡號、有效月年等資料，持以上網訂購商品而詐
      取財物），經本院以八十九年度訴字第九二八號案件判處
      有期徒刑二年，緩刑五年確定，此有台灣高等法院被告前
      案紀錄表及本院八十九年度訴字第九二八號刑事判決各一
      份在卷可按，其仍無悔意，竟為圖不法利益，無故竊取公
      務機關電腦設備內之電磁紀錄、東森購物公司之客戶資料
      （電磁紀錄），雖取得之電磁紀錄價值非高，惟心態誠屬
      可議，更利用網路刷卡交易不須經過簽名核對，較不容易
      為商店發現之特性，在網路上盜刷持卡人庚○○、己○○
      等人之信用卡，造成庚○○、己○○信用上及財產上之損
      害，並影響發卡銀行對於持卡人刷卡交易管理之正確性、
      特約商店管理網路線上交易之正確性，犯後迄未賠償發卡
      銀行、特約商店之損害，毫無對自己不法行為負責之誠意
      ，犯後態度顯然不佳，及其犯罪之動機、目的、手段、所
      生損害等一切情狀，分別量如主文所示之刑。又被告所犯
      上開各罪之犯罪時間均在九十六年四月二十四日以前，亦
      無其他不合中華民國九十六年罪犯減刑條例所定不得減刑
      之情形，爰依中華民國九十六年罪犯減刑條例第二條第一
      項第三款規定，減其宣告刑二分之一，並依同條例第十條
      第一項規定，定其應執行之刑。
五、諭知公訴不受理部分：
　　(一)公訴意旨另以：被告丁○○於九十二年七、八月間在新竹
      市○○路○段五０二號蓮美飯店、九十二年間在花旗銀行
      電話行銷部門期間，連續私自側錄（蓮美飯店）及列印（
      電話行銷）而取得客戶之信用卡卡號及有效期間等應對外
      保密之電磁資料，因認被告此部分涉犯刑法第三百五十九
      條之無故取得他人電磁紀錄罪嫌云云。
    (二)按告訴、告發，應以書狀或言詞向檢察官或司法警察官為
      之；其以言詞為之者，應製作筆錄。刑事訴訟法第三百四
      十二條第一項定有明文。又按告訴或請求乃論之罪，未經
      告訴、請求或其告訴、請求經撤回或已逾告訴期間者，應
      諭知不受理之判決，刑事訴訟法第三百零三條第三款定有
      明文。
    (三)本件公訴人起訴認被告此部分連續私自側錄（蓮美飯店）
      及列印（電話行銷）行為所犯係刑法第三百五十九條無故
      取得他人電磁紀錄罪，依同法第三百六十三條規定須告訴
      乃論，是以應由告訴權人提出告訴，始得為追訴、審判，
      本院審閱全案卷證資料，此部分並未據被害人蓮美飯店或
      花旗銀行於警詢或檢察官偵查中以言詞或書狀提出告訴，
      ，此部分之訴追條件已有欠缺，揆諸上開說明，應為公訴
      不受理判決之諭知。
、據上論斷，應依刑事訴訟法第二百九十九條第一項前段、第
    三百條、第三百零三條第三款，刑法第二百十六條、第二百
    十條、第二百二十條第二項、第三百三十九條第一項、第三
    項、第五十五條、第五十一條第五款，刑法施行法第一條之
    一第一項、第二項前段，中華民國九十六年罪犯減刑條例第
    二條第一項第三款、第七條第一項、第十條第一項，判決如
    主文。
本案經檢察官陳重言到庭執行職務。
中　　華　　民　　國　　96　　年　　10　　月　　5 　　日
　　　　　　　　　台灣台北地方法院刑事第五庭
                          審判長法  官  黃程暉
                                法  官  高偉文
                                法  官  何俏美
上正本證明與原本無異。
如不服本判決，應於判決送達後10日內向本院提出上訴狀（應抄
附繕本）。告訴人或被害人如對於本判決不服者，應具備理由請
求檢察官上訴，其上訴期間之計算係以檢察官收受判決正本之日
期為準。
                                書記官  林曉郁
中　　華　　民　　國　　96　　年　　10　　月　　5 　　日
┌─┬───────┬──────┬─────┬───────┬─────┐
│編│盜刷時間、特約│  冒用名義人│罪名（含既│宣告刑        │減後之宣告│
│號│商店及盜刷金額│  及信用卡卡│遂、未遂）│              │刑        │
│  │（詐得財物）  │  號        │          │              │          │
├─┼───────┼──────┼─────┼───────┼─────┤
│1 │95年12月18日某│庚○○持有之│刑法第216 │丁○○行使偽造│有期徒刑肆│
│  │時，向「酷必得│匯豐商業銀行│條、第220 │私文書，足生損│月。      │
│  │電子商務股有限│信用卡，卡號│條、第210 │害於公眾或他人│          │
│  │公司」購買價值│：0000000000│條行使偽造│，處有期徒刑捌│          │
│  │39900元之筆記 │395640號    │（準）私文│月。          │          │
│  │型電腦1部     │            │書既遂罪，│              │          │
│  │              │            │以及同法第│              │          │
│  │              │            │339 條第1 │              │          │
│  │              │            │項詐欺取財│              │          │
│  │              │            │既遂罪    │              │          │
├─┼───────┼──────┼─────┼───────┼─────┤
│2 │95年12月20日，│己○○持有之│刑法第216 │丁○○行使偽造│有期徒刑│
│  │向「興奇網路購│台北富邦銀行│條、第220 │私文書，足生損│月。      │
│  │物」購買價值  │信用卡，卡號│條、第210 │害於公眾或他人│          │
│  │49800 元之筆記│：0000000000│條行使偽造│，處有期徒刑陸│          │
│  │型電腦1部；惟 │347706號    │（準）私文│月。          │          │
│  │經發卡銀行電詢│            │書既遂罪，│              │          │
│  │真正持卡人許國│            │以及同法第│              │          │
│  │雄，其否認刷卡│            │339條第3項│              │          │
│  │消費，故取消交│            │、第1項詐 │              │          │
│  │易，丁○○因而│            │欺取財未遂│              │          │
│  │未取得財物）  │            │罪        │              │          │
├─┼───────┼──────┼─────┼───────┼─────┤
│3 │96年1月3日向「│戊○○持有之│刑法第216 │丁○○行使偽造│有期徒刑肆│
│  │網元國際股份有│玉山商業銀行│條、第220 │私文書，足生損│月。      │
│  │限公司」購買價│信用卡，卡號│條、第210 │害於公眾或他人│          │
│  │值51350元之物 │：0000000000│條行使（準│，處有期徒刑捌│          │
│  │品            │033509號    │）私文書既│月。          │          │
│  │              │            │遂罪，以及│              │          │
│  │              │            │同法第339 │              │          │
│  │              │            │條第1項詐 │              │          │
│  │              │            │欺取財既遂│              │          │
│  │              │            │罪        │              │          │
├─┼───────┼──────┼─────┼───────┼─────┤
│4 │96年1月8日14時│己○○持有之│刑法第216 │丁○○行使偽造│有期徒刑│
│  │3分8秒、14分21│上海商業銀行│條、第220 │私文書，足生損│月。      │
│  │秒接續向「綠界│信用卡，卡號│條、第210 │害於公眾或他人│          │
│  │科技股份有限公│：0000000000│條行使（準│，處有期徒刑陸│          │
│  │司」購買價值  │088478號    │）私文書既│月。          │          │
│  │48200元、34850│            │遂罪，以及│              │          │
│  │元之物品，惟因│            │同法第339 │              │          │
│  │網路刷卡未獲發│            │條第3項、 │              │          │
│  │卡銀行授權成功│            │第1項詐欺 │              │          │
│  │而未完成交易  │            │取財未遂罪│              │          │
├─┼───────┼──────┼─────┼───────┼─────┤
│5 │96年1月8日14時│戊○○持有之│刑法第216 │丁○○行使偽造│有期徒刑│
│  │53分50秒、14時│上海商業銀行│條、第220 │私文書，足生損│月。      │
│  │59 分42秒、15 │信用卡，卡號│條、第210 │害於公眾或他人│          │
│  │時7分58秒、15 │：000000000 │條行使偽造│，處有期徒刑陸│          │
│  │時9分10秒接續 │0000000號   │（準）私文│月。          │          │
│  │向「台灣新力國│            │書，以及同│              │          │
│  │際股份有限公司│            │法第339條 │              │          │
│  │」購買價值各為│            │第3項、第1│              │          │
│  │49900元、49900│            │項詐欺取財│              │          │
│  │元、29900元、 │            │未遂罪    │              │          │
│  │29900元之物品 │            │          │              │          │
│  │，其中2筆價值 │            │          │              │          │
│  │49900元、49900│            │          │              │          │
│  │元之交易成功，│            │          │              │          │
│  │惟因真正持卡人│            │          │              │          │
│  │聲明未刷卡購物│            │          │              │          │
│  │而取消交易，張│            │          │              │          │
│  │文政因而未取得│            │          │              │          │
│  │財物；至於另2 │            │          │              │          │
│  │筆金額為29900 │            │          │              │          │
│  │元、29900元之 │            │          │              │          │
│  │交易，則因刷卡│            │          │              │          │
│  │未獲授權而未完│            │          │              │          │
│  │成交易        │            │          │              │          │
├─┼───────┼──────┼─────┼───────┼─────┤
│6 │96年1月10日向 │戊○○持有之│刑法第216 │丁○○行使偽造│有期徒刑│
│  │「名人電腦有限│國泰世華商業│條、第220 │私文書，足生損│月。      │
│  │公司」購買價值│銀行信用卡，│條、第210 │害於公眾或他人│          │
│  │43870元之筆記 │卡號：540842│條行使偽造│，處有期徒刑陸│          │
│  │型電腦1部，且 │0000000000號│（準）私文│月。          │          │
│  │完成授權交易，│            │書既遂罪，│              │          │
│  │惟於取貨之際即│            │以及同法第│              │          │
│  │為警查獲，故未│            │339條第3項│              │          │
│  │詐得財物      │            │、第1項詐 │              │          │
│  │              │            │欺取財未遂│              │          │
│  │              │            │罪        │              │          │
└─┴───────┴──────┴─────┴───────┴─────┘
附錄論罪科刑法條：
刑法第210條（偽造變造私文書罪）
偽造、變造私文書，足以生損害於公眾或他人者，處五年以下有
期徒刑。
刑法第216條（行使偽造變造或登載不實之文書罪）
行使第二百十條至第二百十五條之文書者，依偽造、變造文書或
登載不實事項或使登載不實事項之規定處斷。
中華民國刑法第220條（準文書）
在紙上或物品上之文字、符號、圖畫、照像，依習慣或特約，足
以為表示其用意之證明者，關於本章及本章以外各罪，以文書論
。
錄音、錄影或電磁紀錄，藉機器或電腦之處理所顯示之聲音、影
像或符號，足以為表示其用意之證明者，亦同。
中華民國刑法第339條（普通詐欺罪）
意圖為自己或第三人不法之所有，以詐術使人將本人或第三人之
物交付者，處5年以下有期徒刑、拘役或科或併科1千元以下罰金
。
以前項方法得財產上不法之利益或使第三人得之者，亦同。
前二項之未遂犯罰之。
中華民國刑法第359條（破壞電磁紀錄罪）
無故取得、刪除或變更他人電腦或其相關設備之電磁紀錄，致生
損害於公眾或他人者，處5年以下有期徒刑、拘役或科或併科20
萬元以下罰金。
中華民國刑法第361條
（加重其刑）
對於公務機關之電腦或其相關設備犯前三條之罪者，加重其刑至
二分之一。
